臺灣高等法院臺中分院刑事判決　　　　100年度上訴字第950號
上　訴　人
即　被　告　劉沅靈
上列上訴人因毒品危害防制條例案件，不服臺灣臺中地方法院10
0年度訴字第177號中華民國100年3月24日第一審判決（起訴案號
：臺灣臺中地方法院檢察署99年度毒偵字第3894號），提起上訴
，本院判決如下：
    主  文
上訴駁回。
    理  由
一、按「不服地方法院之第一審判決而上訴者，應向管轄第二審
    之高等法院為之。上訴書狀應敘述具體理由。上訴書狀未敘
    述上訴理由者，應於上訴期間屆滿後20日內補提理由書於原
    審法院。逾期未補提者，原審法院應定期間先命補正」、「
    第二審法院認為上訴書狀未敘述理由或上訴有第362條前段
    之情形，應以判決駁回之。但其情形可以補正而未經原審法
    院命其補正者，審判長應定期間先命補正」，刑事訴訟法第
    361條、第367條分別定有明文。職是，不服地方法院之第一
    審判決而上訴者，其上訴書狀應敘述具體理由，至於上訴理
    由是否具體，係屬第二審法院審查範圍，則不在命補正之列
    ，此參照上開條文之修正理由自明。
二、再所稱具體理由，係指須就不服之判決為具體之指摘而言，
    如僅泛稱原判決認事用法不當或採證違法、判決不公等，均
    非具體理由（法院辦理刑事訴訟案件應行注意事項第162點
    參照）。復按「所謂具體理由，必係依據卷內既有訴訟資料
    或提出新事證，指摘或表明第一審判決有何採證、認事、用
    法或量刑等足以影響判決本旨之不當或違法，而構成應予撤
    銷之具體事由，始克當之（例如：依憑證據法則具體指出所
    採證據何以不具證據能力，或依憑卷證資料，明確指出所為
    證據證明力之判斷如何違背經驗、論理法則）；倘僅泛言原
    判決認定事實錯誤、違背法令、量刑失之過重或輕縱，而未
    依上揭意旨指出具體事由，或形式上雖已指出具體事由，然
    該事由縱使屬實，亦不足以認為原判決有何不當或違法者（
    例如：對不具有調查必要性之證據，法院未依聲請調查亦未
    說明理由，或援用證據不當，但除去該證據仍應為同一事實
    之認定），皆難謂係具體理由，俾與第二審上訴制度旨在請
    求第二審法院撤銷、變更第一審不當或違法之判決，以實現
    個案救濟之立法目的相契合，並節制濫行上訴」（最高法院
    97年度台上字第892號判決意旨參照）。是如上訴理由書狀
    並未依據卷內訴訟資料，具體指摘原判決認事用法有何違法
    或不當之情形，即屬上訴未敘述具體理由。又上訴書狀未敘
    述具體理由者，其上訴即屬於刑事訴訟法第362條前段所定
    「上訴不合法律上之程式」之情形，第二審法院自應依同法
    第367條之規定，以判決駁回之。
三、上訴人即被告劉沅靈的上訴意旨略以：被告自偵查及審理期
    間，始終配合調查，承認犯行，並未推卸責任；又被告是因
    一時糊塗，犯下錯誤，請求依刑法第59條規定酌量減輕其刑
    等語。
四、查原審依據被告劉沅靈於原審的自白，及經警徵得被告同意
    所採集之尿液送請中山醫學大學附設醫院檢驗科藥物檢測中
    心檢驗結果，呈嗎啡及甲基安非他命陽性反應，有該中心99
    年8月5日尿液檢驗報告及採集尿液鑑定同意書、尿液代號與
    真實姓名對照表附卷可稽（見警卷第7至9頁），足認是被告
    之自白核與事實相符，而認定被告確有施用第一級毒品海洛
    因、第二級毒品甲基安非他命各一次之犯行。並依刑法第57
    條規定審酌科刑相關事項（已將被告的自白列為審酌事項之
    一），而判處「劉沅靈施用第一級毒品，累犯，處有期徒刑
    壹年；又施用第二級毒品，累犯，處有期徒刑陸月。應執行
    有期徒刑壹年肆月。」並無不當。被告上訴意旨未依據卷內
    既有訴訟資料，具體指出或表明原判決有何採證、認事、用
    法等足以影響判決本旨之不當或違法之理由，僅請求依刑法
    第59條規定酌減其刑，應認未符合具體理由之要件，揆諸前
    揭說明，其上訴不合法律上之程式。爰依刑事訴訟法第367
    條前段、第372條，不經言詞辯論，逕為判決如主文。
中    華    民    國  100    年      5    月     6    日
            刑事第七庭   審判長法  官 林 榮 龍
                               法  官 李 秋 娟
                               法  官 黃 仁 松
以上正本證明與原本無異。
如不服本判決應於收受送達後十日內向本院提出上訴書狀，其未
敘述上訴理由者，並得於提起上訴後十日內向本院補提理由書（
均須按他造當事人之人數附繕本）「切勿逕送上級法院」。
                               書記官 鄧 智 惠
中    華    民    國  100    年     5    月     9     日